【裁判字號】    92,簡上,40
【裁判日期】    920327
【裁判案由】    傷害
【裁判全文】
臺灣板橋地方法院刑事判決                          九十二年度簡上字第四０號
    上  訴  人
    即  被  告  甲○○
右列上訴人即被告因傷害案件，不服本院三重簡易庭九十一年度重簡字第一四四一號
，中華民國九十一年十二月十一日第一審判決（聲請簡易判決處刑案號：九十一年度
偵字第一八九六八號），提起上訴，本院判決如左：
    主  文
上訴駁回。
甲○○緩刑貳年。
    事實及理由
一、本案經本院審理結果，認第一審以被告甲○○犯刑法第二百七十七條第一項之普
    通傷害罪，判處拘役二十日，如易科罰金以三百元折算一日，認事用法及量刑均
    無不當，應予維持，並引用第一審判決書記載之事實、證據及理由。
二、被告上訴意旨略以：伊向告訴人乙○○索討欠款，因告訴人出言不遜，伊才會基
    於一時義憤而失手打中告訴人的臉頰，此舉乃出自於長輩訓斥晚輩之舉動，事後
    亦以極高的債務減免方式與告訴人達成和解，並向告訴人致歉取得其宥諒，請法
    院以其犯罪情節輕微，顯可憫恕，依刑法六十一條第一款前段規定免除其刑，或
    改判其無罪云云。經查，本件被告甲○○掌摑告訴人馬志玲雙頰成傷之事實，業
    據告訴人於警訊及偵查中指訴歷歷，且有行政院衛生署臺北醫院甲種診斷證明書
    乙紙在卷可憑，被告於上訴意旨稱係因告訴人向其表示要還款就去告她，其基於
    義憤而傷害她乙節，然告訴人縱於當時有向被告表示要還款就去告她，其言詞尚
    不足以引起公憤，且被告應另可尋求其他方式解決，概以被告因一時氣憤傷害告
    訴人之行為，自難謂其係基於義憤所為，其情尚無可憫恕之情形，自難以刑法第
    六十一條規定免除其刑。第查，被告已與告訴人以債務減免方式（由新台幣一百
    萬元減為四十五萬元）達成和解，並獲得告訴人之寬宥，有台北縣泰山鄉調解委
    員會調解書一份附於本院卷內，堪信實在。本件經原判決審認明確，且認事用法
    及量刑均無不當，已如前述，是被告以與告訴人達成和解，求予撤銷改判，顯無
    理由，應予駁回。
三、末查，被告前未曾受有期徒刑以上刑之宣告，有臺灣高等法院檢察署刑案紀錄簡
    覆表乙份附卷可徵，其因一時氣憤，致罹本件犯行，事後已與告訴人達成和解，
    亦經告訴人寬宥，經此刑之宣告後，應知警惕而無再犯之虞，本院因認暫不執行
    其刑為當，爰併予宣告緩刑二年，用啟自新。
據上論結，應依刑事訴訟法第四百五十五條之一第三項、第三百六十八條，第三百七
十三條，刑法第七十四條第一款判決如主文。
本案經檢察官程秀蘭到庭執行職務
中      華      民      國      九十二      年    三    月    二十七    日
                                  臺灣板橋地方法院刑事第二庭
                                      審判長法  官  潘  長  生
            法  官  吳  幸  娥
                                            法  官  陳  靜  茹
右正本證明與原本無異
不得上訴
中      華      民      國      九十二      年    三    月    三十一    日
                                            書記官  廖  美  紅


司法院資訊處製作；財團法人民間司法改革基金會備份。
